臺灣高等法院刑事判決
111年度上易字第500號
上  訴  人  
即  被  告  游孟勲


選任辯護人  胡峰賓律師
上列上訴人因毀損案件，不服臺灣新北地方法院111年度易字第3
9號，中華民國111年3月1日第一審判決（起訴案號：臺灣新北地
方檢察署110年度偵字第12669號），提起上訴，本院判決如下：
    主  文
原判決撤銷。
游孟勲犯毀損他人物品罪，處有期徒刑貳月，如易科罰金，以新
臺幣壹仟元折算壹日。
    犯罪事實
一、游孟勲於民國109年12月18日19至20時許，在其所營位於新
    北市○○區○○路00號電腦公司前紅線處，見林子婷停放所有車
    牌號碼000-0000號自用小客車，竟心生不滿，基於毀損之犯
    意，持自備之不詳尖銳器物戳破上開車輛之右後輪，致該車
    右後輪胎胎壁破裂而不堪使用，足以生損害於林子婷。嗣經
    林子婷之配偶賴尚寅於翌日（同月19日)上午4時許起駛後，
    發現胎壓異常至維修廠而報警處理，經警調閱監視器畫面，
    始查悉上情。
二、案經賴尚寅訴由新北市政府警察局中和分局報告臺灣新北地
    方檢察署檢察官偵查起訴。
    理  由
壹、程序方面
    檢察官、上訴人即被告游孟勲及其辯護人於本院審判程序中
    ，對於本案相關具有傳聞性質的證據資料，均表示不爭執證
    據能力（見本院卷第129至130頁），且本案所引用的非供述
    證據，也是合法取得，依法均可作為認定犯罪事實的依據。
貳、實體方面
一、認定犯罪所憑之證據及理由
    訊據被告游孟勲矢口否認有上開犯行，辯稱：只是看該車後
    車窗，沒有持物蹲下刺輪胎，且無仇恨去刺輪胎，又告訴人
    開走可能是其他原因導致告訴人車輪破裂云云。經查:
　㈠告訴人之配偶林子婷駕駛其所有車牌號碼000-0000號自用小
    客車於109年12月18日19時40分許停放在被告所營位於新北
    市○○區○○路00號店面前紅線處，而告訴人於109年12月19日4
    時許前往駕駛該車輛，行駛時車輛顯示胎壓不足，發現右後
    側輪胎破損，遂於同日8時37分許前往南陽實業股份有限公
    司新店廠檢修，發現該車輪損壞原因為胎壁破裂，破損位置
    是在輪胎外側，研判為外力介入而非自然磨損等事實，有告
    訴人警詢指述、車輛修護明細表、右後輪照片、南陽實業股
    份有限公司110年6月22日2021南外字第018號函、110年8月1
    9日2021南外字第23號函、公路監理電子閘門在卷可參以證
    明（110年度偵字第12669號卷第9至15頁、第35頁、第53頁
    、第57頁、第61頁）。從而，告訴人配偶所駕上開車輛右後
    輪，停放在被告店門前功能正常，翌日早晨自被告店門口開
    走後即發現洩氣，且遭外力刺破胎壁，應係告訴人上開車輛
    右後輪於停放被告店門期間遭人刺破無誤。
　㈡被告在監視畫面3分39秒處，走至告訴人上開車輛右後輪處，
    背對鏡頭、微彎下腰，以右手快速朝右後輪處戳刺2下一事
    ，經原審勘驗被告店門監視器錄影畫面無誤（見原審卷第29
    頁、第37至41頁勘驗筆錄）。衡諸此動作之方式及位置甚為
    特別，常人應無此舉之必要，諒係被告故意刺告訴人車輛輪
    胎始能為之，是告訴人上開車輛的右後輪遭被告刺破，應可
    認定。至監視器畫面未能清楚顯示被告以何工具刺破告訴人
    輪胎，惟參以被告出手戳刺動作，以及之後汽車輪胎破損洩
    氣，仍足認定被告以自備不詳尖銳器物刺破告訴人輪胎甚明
    。
　㈢被告辯解之論述
  ⒈汽車輪胎胎壁強度，人類手指之構造，常人無從空手戳破輪胎，被告必定使用不詳之尖銳器物始能如此，但囿於監視器角度、光線、器物大小等因素，加上被告下手前，手放口袋之中，監視器畫面未顯現被告所持何物，且被告明顯彎腰朝輪胎戳刺2下的動作，依經驗法則推斷其應有持工具戳破告訴人車輛輪胎。被告所辯未「刺入」及「拔出」輪胎云云，已與上開監視器畫面之客觀事證不符，自不足信。何況其偵查辯以只碰輪胎1秒，怎能弄破（偵卷第45頁）、又於原審辯稱未碰到輪胎，只是看後面有沒有人，彎身看後車窗的狀況云云（原審卷第29頁），前後所辯不一，遑論觀看後車窗內情況，亦無做出彎腰朝輪胎方向戳2下動作之必要，被告辯詞至為不實。
  ⒉告訴人於本院審理中已經就上開車輛停放被告門口至翌日凌
    晨4時許，駛離200公尺許，車輛胎壓監測顯示胎壓不足，去
    加油站發現完全無法將輪胎氣壓打足，遂至加油站旁修車廠
    停放待開門後進入檢修一事，於本院審理中結證甚明(見本
    院卷第125至127頁)。斟以卷附車輛修護明細表記載，告訴
    人於109年12月19日8時37分許就進入車輛維修廠（偵卷第35
    頁上方照片），則依當時車輛右後輪胎並非完全洩氣，車輛
    胎壓監測系統係行駛時進行及告訴人清晨停等後進廠時間，
    尚無乖離事理之處，且此間僅有被告戳刺告訴人上開車輛右
    後車輪，俱詳前述，是被告所辯其接近系爭車輛至告訴人取
    車已8小時，告訴人起駛時輪胎完好，且已行駛4小時始現漏
    氣，而與其無關云云，尚無所據。
  ⒊告訴人所提供車輛輪胎照片有以黃色圈圈標示出輪胎洩氣扁
    平樣子（110年度偵字第12669號卷第35頁），雖標示圓圈較
    大，並非指稱破損部位已達輪胎一半。又南陽實業股份有限
    公司上開函文研判可能為外力所致，並非自然磨損，且此間
    僅有被告戳刺該輪胎，被告以此否定修車廠判斷及胎損另有
    他因云云，仍屬無憑。
  ㈣綜上所述，告訴人指訴被告不詳尖銳器物刺破其右後輪胎，
    徵而有信。被告所辯為事後卸責之詞，顯不足採，本案事證
    明確，被告犯行堪以認定，應依法論科。
二、論罪
　  罪名：
　　核被告所為，係犯刑法第354條之毀損他人物品罪。
參、撤銷原判決之說明　　
一、原審以被告毀損犯行罪證明確，據以論罪科刑，固非無見。
    然被告上訴後已經賠償輪胎更換費用新臺幣4760元，為告訴
    人所是認，量刑基礎已有變更，原審未及審酌，認事用法容
    有未洽。被告上訴猶執前詞否認犯罪，業經論駁如上，要無
    理由。惟原判決既有上開可議之處，即屬無以維持，應由本
    院撤銷改判。
二、爰審酌被告無前科之素行，因告訴人車輛停於被告店鋪前方
    紅線處，被告就以自備之不詳尖銳器物刺破告訴人車輛的右
    後輪胎，既造成輪胎毀損，對告訴人行車安全危害非輕，犯
    後否認犯行之態度，自承高中畢業智識程度，未婚，撫養母
    親之家庭經濟生活、已經給付換胎費用等一切情狀，量處如
    主文第二項所示之刑，並諭知易科罰金之折算標準示懲。
三、被告持以用於破壞告訴人上開車輛輪胎之工具，並未扣案，
    且被告否認犯行下無法查得何物，亦無證據證明屬違禁物，
    為免執行困難，不予宣告沒收。
據上論斷，應依刑事訴訟法第369條第1項前段、第364條、第299
條第1項前段，判決如主文。
本案經檢察官黃育仁提起公訴，檢察官越方如到庭執行職務。
中　　華　　民　　國　 111　　年　　 6 　 月　  28  　日
     　　　　　   刑事第二十三庭審判長法　官  許永煌
                                      法　官  雷淑雯
                                      法　官  吳定亞
以上正本證明與原本無異。
不得上訴。
                                      書記官  郭侑靜
中　　華　　民　　國　　111 　年　　6 　　月　　29　　日
附錄：本案論罪科刑法條全文
中華民國刑法第354條
毀棄、損壞前二條以外之他人之物或致令不堪用，足以生損害於
公眾或他人者，處2年以下有期徒刑、拘役或1萬5千元以下罰金